# 请问应收保险赔款能否抵消相应的损失？

提问人：coyochung 时间：2017-02-12 14:26:30
因发生一起生产安全事故，导致发生损失，且产生了对因无法向客户按时交货的赔偿义务，相应计入了管理费用及其他应付款，同时公司进行了投保，事故发生了保险公司进行了理赔，且理赔金额已经确定，公司将应收的保险赔款计入了其他应收款-保险公司，请问应收的保险款能否抵消损失及应付客户赔款？

回答人：chenyiwei
资产负债表上不能将应收、应付互相抵销；利润表中也应当单独将保险赔款确认为营业外收入，不能抵减费用和损失。